【裁判字號】    88,訴,727
【裁判日期】    890201
【裁判案由】    妨害公務
【裁判全文】
臺灣屏東地方法院刑事判決                          八十八年度訴字第七二七號
    公訴人  臺灣屏東地方法院檢察署檢察官
    被  告  丙○○
右列被告因妨害公務案件，經檢察官提起公訴（八十八年度偵字第七一九三號），本
院判決如左：
     主  文
丙○○無罪。
     理  由
一、公訴意旨略以：被告丙○○於民國八十八年五月十三日下午四時許，因未經主機
    關許可在屏東縣新園鄉○○路三百十五之七號旁空地販賣漁船用柴油，經警於上
    址搜索查獲，扣得加油機、加油槍、油槽各一組及柴油三千公升，經警交其暫時
    保管，已屬公務員職務上委託第三人掌管之物品，而竟於同年七月十五日將前開
    加油機及加油槍借予許金煜（已死亡）在上址銷售柴油，經警於同年八月二十四
    日下午一時許，在上址查獲許金煜銷售柴油，而將前開加油槍及加油機扣案。因
    認被告涉犯刑法第一百三十八條之損壞公務員委託第三人掌管之物品罪嫌。
二、公訴人認被告涉有損壞公務員委託第三人掌管之物品罪嫌，無非係以被告信函等
    為憑，訊據被告堅決否認有損壞公務員委託第三人掌管之物品犯行，辯稱：其為
    警查獲後即將上址電源關閉，向他人學開車，許金煜使用前開加油機其不知情，
    亦未經其同意等語。
三、按犯罪事實應依證據認定之，無證據不得推定其犯罪事實；又不能證明被告犯罪
    者，應諭知無罪之判決，刑事訴訟法第一百五十四條、第三百零一條第一項分別
    定有明文。而認定不利於被告之事實，須依積極證據，苟積極證據不足為不利於
    被告之事實之認定時，即應為有利於被告之認定，更不必有何有利之證據。而此
    所謂證據，須確能為被告有罪之證明，而無瑕疵可指者，始足當之；其為訴訟上
    之證明，則須至任何之一般人均認其為真正，而無所懷疑之程度；犯罪事實之認
    定，應憑證據，如未能發現相當證據，或證據不足以證明，自不能以推測或擬制
    之方法，以為裁判之基礎，最高法院三十年上字第八一六號、六十九年度台上字
    第四九一三號、七十六年度台上字第四九八六號、四十年台上字第八六號判例可
    資參酌。經查，坐落屏東縣新園鄉○○路三百十五之七號旁空地係被告丙○○之
    父乙○○承租，原供丙○○經營銷售柴油之用，乙○○經營之輪胎店與該地毗鄰
    ，嗣丙○○為警查獲後，許金煜與乙○○商量由其接手經營，乙○○輪胎店僱佣
    之員工許清德亦曾於許金煜外出時幫忙看店等情，業據證人乙○○、甲○○於本
    院訊問中證述在卷（見本院八十九年一月七日審判筆錄），而本院八十八年度易
    字第一三九七號違反能源管理法案件被告許金煜於該案警訊中亦供稱：係乙○○
    將前開空地借其使用（見該案八十八年八月二十日警訊筆錄），乙○○於該案偵
    訊中亦陳稱：許金煜曾打電話向其借用該地及設備，因見許金煜無經濟收入，亦
    未阻止許金煜，亦未向其收取租金（見該案八十八年九月六日偵訊筆錄）。次查
    ，八十八年六月間起被告跟隨溫天明學開車（大貨車），路線多係往台東方向，
    當時被告住在屏東縣東港鎮等情，業據證人宮新華、溫天明於本院審理中證述在
    卷（見本院八十九年一月十四日審判筆錄）；綜上以觀，足認被告並未將上址已
    扣押之加油等設備，借予許金煜使用；此外，復查無其他積極證據足證被告有公
    訴人所指之犯行，被告之犯行即無從證明，揆諸前開說明，爰諭知被告無罪之判
    決。
四、據上論斷，應依刑事訴訟法第三百零一條第一項，判決如主文。
本案經檢察官何克昌到庭執行職務。
中      華      民      國    八十九    年      二      月      一      日
                                      臺灣屏東地方法院刑事第二庭
                                          法  官  林麗玉
右正本證明與原本無異。
對於本判決如有不服應於收受送達後十日內向本院提出上訴書狀上訴於台灣高等法院
高雄分院並按他造當事人之人數附具繕本。
                                          書記官   徐水英
中      華      民      國    八十九    年      二      月      一      日


司法院資訊處製作；財團法人民間司法改革基金會備份。
